臺灣桃園地方法院小額民事判決
111年度壢小字第1191號
原      告  彭凱威  
被      告  沈冠宇  

上列當事人間請求損害賠償(交通)事件，本院於民國111年8月23
日言詞辯論終結，判決如下：
    主    文
一、被告應給付原告新臺幣柒仟零陸拾元。
二、原告其餘之訴駁回。
三、訴訟費用新臺幣壹仟元，由被告負擔新臺幣肆佰肆拾柒元，
    餘由原告負擔。
四、本判決原告勝訴部分得假執行。
    理  由  要  領
一、本件除下列理由要領外，依民事訴訟法第436條之18第1項規
    定，僅記載主文，其餘省略。
二、原告主張：被告於民國111年3月20日23時53分許，駕駛車牌
    號碼000-0000號自用小客車（下稱被告汽車），自桃園市○○
    區○○○路000號路面邊線外，欲迴轉至對向車道時，本應注意
    汽車迴車時應看清無來往車輛，始得迴轉，而當時並不能注
    意之情事，竟疏未注意即貿然迴轉，適原告騎乘所有之車牌
    號碼000-0000號普通重型機車（下稱系爭車輛）沿新中北路
    往中山東路一段方向駛至，兩車因而發生碰撞（下稱本件事
    故），致原告受傷、系爭車輛受損。又原告因本件事故支出
    機車維修費用15,440元(零件：11,440元、工資：4,000元)
    、醫療費用360元，合計為15,800元，為此，爰依侵權行為
    損害賠償之法律關係，提起本件訴訟等語。並聲明：被告應
    給付原告15,800元。　　　　　　　
三、被告未於言詞辯論期日到場，亦未提出準備書狀作何聲明或
    陳述。
四、得心證之理由：
(一)按因故意或過失，不法侵害他人之權利者，負損害賠償責任
    。汽車、機車或其他非依軌道行駛之動力車輛，在使用中加
    損害於他人者，駕駛人應賠償因此所生之損害，民法第184
    條第1 項前段、第191 條之2 前段分別定有明文。又汽車迴
    車時，應依下列規定：五、汽車迴車前，應看清無來往車輛
    ，始得迴轉，道路交通安全規則第106條第5款定有明文。
　　經查，原告主張兩造於上揭時、地發生本件事故，原告因此
    受有傷害及系爭機車損害等情，業據其提出醫療費用收據、
    維修估價單為證，並經本院依職權調閱本件交通事故調查卷
    宗核閱無訛，而被告經合法送達通知，既未於言詞辯論期日
    到場爭執，復未提出書狀答辯以供本院斟酌，依民事訴訟法
    第280 條第3 項準用第1 項視同自認，堪認原告之主張為真
    實。從而，被告駕駛行為確有過失，且其過失行為與原告所
    受損害具有相當因果關係，是被告應負損害賠償之責。
(二)茲就原告請求被告賠償之各項金額，應否准許，茲分述如下
    ：　
   1、系爭機車維修費用15,440元部分：　
　　  按物被毀損時，被害人除得依民法第196 條請求賠償外，
      並不排除民法第213 條至第215 條之適用。又依民法第19
      6 條請求賠償物被毀損所減少之價額，得以修復費用為估
      定之標準，但以必要者為限（例如︰修理材料以新品換舊
      品，應予折舊），此有最高法院77年度第9 次民事庭會議
      決議可資參照。經查，系爭機車之維修費用共計15,440元
      (含零件：11,440元、工資：4,000元)，業據原告提出估
      價單在卷為憑，而原告請求系爭機車維修零件費用既係以
      舊換新，應計算折舊。依行政院所頒固定資產耐用年數表
      及固定資產折舊率之規定，機車之耐用年數為3年，依定
      率遞減法每年折舊1000分之536 ，其最後1 年之折舊額，
      加歷年折舊累計額，其總和不得超過該資產成本原額之10
      分之9 ，另依營利事業所得稅查核準則第95條第6 項規定
      「固定資產提列折舊採用平均法、定率遞減法或年數合計
      法者，以一年為計算單位；其使用期間未滿一年者，按實
      際使用之月數相當於全年之比例計算之；不滿一月者，以
      月計」。復查系爭機車出廠日為109年5月，有公路監理電
      子閘門查詢結果附卷可參(見本院卷第20頁)，迄本件事故
      發生時即111年3月20日，已使用1年11月，則零件扣除折
      舊後之修復費用估定為2,700元（計算式詳如附表），加
      計工資4,000元，合計為6,700元，逾此部分之請求，則屬
      無據。
   2、醫療費用360元部分：
　　　原告主張因本件事故受傷至醫院治療，支出醫療費360元
      等情，並提出衛生福利部桃園醫院醫療費用收據為據（見
      本院卷第4頁），應予准許。
   3、綜上，原告得請求之金額應為7,060元（計算式：6,700元
      ＋360元＝7,060元），逾此範圍之請求，則屬無據，應予駁
      回。
五、綜上所述，原告依侵權行為損害賠償之法律關係，請求被告
    給付如主文第1項所示，為有理由，應予准許；逾此範圍之
    請求，則屬無據，應予駁回。
中　　華　　民　　國　　111 　年　　9 　　月　 13　　 日
                  中壢簡易庭      法  官  張博鈞
以上為正本係照原本作成。
如不服本判決，應於送達後20日內，向本院提出上訴狀並表明上
訴理由，如於本判決宣示後送達前提起上訴者，應於判決送達後
20日內補提上訴理由書（須附繕本）。
如委任律師提起上訴者，應一併繳納上訴審裁判費。
中　　華　　民　　國　　111 　年　　9 　　月　　13　　日
                                  書記官  張季容
附錄：
一、民事訴訟法第436條之24第2項：
    對於小額程序之第一審裁判上訴或抗告，非以其違背法令為
    理由，不得為之。
二、民事訴訟法第436條之25：
    上訴狀內應記載上訴理由，表明下列各款事項：
    （一）原判決所違背之法令及其具體內容。
    （二）依訴訟資料可認為原判決有違背法令之具體事實。
三、民事訴訟法第471 條第1 項：（依同法第436 條之32第2 項
    規定於小額事件之上訴程式準用之）上訴狀內未表明上訴理
    由者，上訴人應於提起上訴後20日內，提出理由書於原第二
    審法院；未提出者，毌庸命其補正，由原第二審法院以裁定
    駁回之。 　　
附表：零件部分折舊（單位：新臺幣）　　　　
----- 折舊時間           金額 第1年折舊值        11,440×0.536=6,132 第1年折舊後價值    11,440-6,132=5,308 第2年折舊值        5,308×0.536×(11/12)=2,608 第2年折舊後價值    5,308-2,608=2,700